

## **CONTACTO**

CARLOS ARMANDO LOPEZ ESPINOZA

(686) 228 68 11

CALOPEZ9616@GMAIL.COM

MEXICALI, BAJA CALIFORNIA, MÉXICO

#### **HABILIDADES**

HTML + CSS + BOOTSTRAP

JAVASCRIPT + JQUERY

ASP .NET CORE 3.1, .NET 5, .NET 6 + C#

PHP

**GITHUB** 

SQL

# **LENGUAJE**

**ESPAÑOL** 

**INGLÉS** 

# CARLOS LÓPEZ DESARROLLADOR WEB











#### **PERFIL**

DESARROLLADOR WEB CON 3 AÑOS DE EXPERIENCIA EN DESARROLLO DE APLICACIONES WEB DE LOS CUALES 2 AÑOS HAN SIDO DE MANERA PROFESIONAL GENERANDO SOLUCIONES TECNOLÓGICAS A PARTIR DE LAS NECESIDADES PLANTEADAS POR CADA EMPRESA CON LA QUE SE HA TRABAJADO APLICANDO LAS MEJORES PRÁCTICAS DE PROGRAMACIÓN Y ESTRUCTURAS QUE PERMITAN LA ESCALABILIDAD DEL SISTEMA QUE SE ESTE DESARROLLANDO.

# **EDUCACIÓN**

2016-2019

LICENCIADO EN SISTEMAS COMPUTACIONALES UNIVERSIDAD AUTONÓMA DE BAJA CALIFORNIA UNIVERSIDAD, MEXICALI, B.C.

2012-2015

COBACH PLANTEL MAESTRO JOSÉ VASCONCELOS CALDERÓN PREPARATORIA, MEXICALI, B.C.

### **EXPERIENCIA LABORAL**

MARZO 2020 - ACTUALIDAD

BRANIX

PROGRAMADOR ANALISTA, DESARROLLO WEB. MEXICALI, B.C.

2 AÑOS 2 MESES

**OCTUBRE 2018 - DICIEMBRE 2019** 

**FREELANCER** 

DESARROLLO DE APLICACIONES Y PAGINAS WEB. MEXICALI, B.C.

1 AÑO 4 MESES

#### OTRAS HABILIDADES

- MICROSOFT OFFICE
- ADOBE PHOTOSHOP
- INTERNET INFORMATION SERVICES(IIS)
- CONOCIMIENTO EN FACTURACION ELECTRONICA
- VISUAL STUDIO 2019
- VISUAL STUDIO CODE
- SQL MANAGEMENT STUDIO





/CLOPEZ.ESPINOZA16

/CLOPEZ-ESPINOZA16